【裁判字號】    98,台上,38
【裁判日期】    980108
【裁判案由】    違反毒品危害防制條例
【裁判全文】
最高法院刑事判決                九十八年度台上字第三八號
上  訴  人  甲○○
上列上訴人因違反毒品危害防制條例案件，不服台灣高等法院高
雄分院中華民國九十七年十月三十一日第二審判決（九十七年度
上訴字第一五０五號，起訴案號：台灣屏東地方法院檢察署九十
七年度毒偵字第六二０號），提起上訴，本院判決如下：
    主  文
上訴駁回。
    理  由
一、施用第一級毒品部分：
按刑事訴訟法第三百七十七條規定：上訴於第三審法院，非以判
決違背法令為理由，不得為之。是提起第三審上訴，應以原判決
違背法令為理由，係屬法定要件，如果上訴理由書狀並未依據卷
內訴訟資料，具體指摘原判決不適用何種法則或如何適用不當，
或所指摘原判決違法情事，顯與法律規定得為第三審上訴理由之
違法情形，不相適合時，均應認其上訴為違背法律上之程式，予
以駁回。本件原判決維持第一審論上訴人甲○○以施用第一級毒
品罪，處有期徒刑一年之判決，駁回上訴人此部分在第二審之上
訴。係依憑上訴人於第一審坦承：在伊租屋處，將第一級毒品海
洛因混入香菸內吸用之方式，施用海洛因一次；及上訴人於民國
九十七年三月二十六日下午，為警查獲後所採尿液囑託長榮大學
鑑定結果，確呈嗎啡陽性反應之鑑定（確認）報告等證據資料，
而為論斷，已敘明其所憑之證據及認定之理由。從形式上觀察，
原判決並無足以影響判決結果之違法情形存在。上訴意旨略稱：
伊於第一審之自白，並非出於伊之意思，伊原否認施用第一級毒
品，並要求重新採尿或抽血檢驗，因第一審法官要求伊認罪，並
說要輕判，伊才認罪，第一審法官之訊問顯違反刑事訴訟法第九
十八條規定：訊問被告不得用利誘、詐欺之方法；在伊住處及現
場扣得之物，並無第一級毒品反應云云。然上訴人於第一審供承
施用海洛因之自白，核與尿液檢驗結果相符。原判決因而維持第
一審論處上訴人施用第一級毒品罪刑之判決，即無不合，自不容
再為單純之事實爭辯，而資為合法之第三審上訴理由。又本院為
法律審，除依刑事訴訟法第三百九十四條第一項但書規定，得對
之為調查之事項外，並不調查事實及證據。上訴意旨至本院始主
張之事項，自不得據以提起第三審上訴。依前揭說明，其此部分
上訴違背法律上之程式，應予駁回。
二、施用第二級毒品部分：
按刑事訴訟法第三百七十六條所列各罪之案件，經第二審判決者
，不得上訴於第三審法院，法有明文。本件上訴人施用第二級毒
品甲基安非他命部分，原審係依毒品危害防制條例第十條第二項
論處罪刑，核屬刑事訴訟法第三百七十六條第一款之案件。依首
開說明，既經第二審判決，自不得上訴於第三審法院，上訴人竟
復提起上訴，顯為法所不許，應併予駁回。
據上論結，應依刑事訴訟法第三百九十五條前段，判決如主文。
中    華    民    國  九十八  年    一    月    八    日
                      最高法院刑事第十庭
                          審判長法官  邵  燕  玲
                                法官  李  伯  道
                                法官  孫  增  同
                                法官  李  英  勇
                                法官  陳  東  誥
      本件正本證明與原本無異
                                      書  記  官
中    華    民    國  九十八  年    一    月   十六   日
                                                      ｖ


司法院資訊處製作；財團法人民間司法改革基金會備份。
